【裁判字號】    92,上更(一),243
【裁判日期】    921218
【裁判案由】    偽造文書等
【裁判全文】
臺灣高等法院刑事判決                        九十二年度上更(一)字第二四三號
    上  訴  人  臺灣臺北地方法院檢察署檢察官
    上  訴  人
    即  被  告  寅○○
    選任辯護人  余枝雄律師
    上  訴  人
    即  被  告  未○○
右上訴人因被告偽造文書等案件，不服臺灣臺北地方法院八十五年度易字第三四五三
號，中華民國八十六年九月九日第一審判決（起訴案號：臺灣臺北地方法院檢察署八
十四年度偵字第二三四三八、二五七一○號，八十五年度偵字第二○八八、二一九一
、二一九三號）提起上訴，判決後經最高法院第一次發回更審，本院判決如左：
    主  文
原判決撤銷。
寅○○共同連續意圖為自己不法之所有，以詐術使人將本人之物交付，累犯，處有期
徒刑柒月。
未○○無罪。
    事  實
一、寅○○曾因違反公司法、詐欺等案件，各經法院判處有期徒刑五月確定，於八十
    三年十月二十五日執行完畢。緣子○○（化名「許坤成」，原審判決有罪，本院
    駁回其上訴確定）、魏柏修（經原審判決有罪，本院駁回其上訴確定）、潘俊能
    、黃薦強（由檢察官另行偵辦）、魏昭池（原審通緝中）與不詳身分之成年人「
    黃金文」（另稱「黃敏華」）、「莊啟華」等人，共同意圖為自己不法之所有，
    基於概括之犯意，由子○○、「黃金文」、「莊啟華」、黃薦強、魏昭池、魏柏
    修等人，先於八十四年七月間及九月間，分別在台北市○○○路○段九十二之八
    號一樓及高雄市苓雅區○○○路四一二號十樓之四，成立昇將實業有限公司（下
    稱昇將公司，魏昭池為負責人）及昇將煙酒專賣店（下稱昇將煙酒店），潘俊能
    嗣後於八十四年九月某不詳日期加入該詐欺集團，寅○○亦於八十四年十月一日
    亦基於共同犯罪之意思正式加入該詐欺集團（「黃金文」帶寅○○給子○○應徵
    ），就如附表編號三、四、六、七、九至十一、十三至十五、十七、十八
    、二十一之部分，並以信用狀況尚佳之魏昭池接替黃薦強為負責人，魏柏修則
    提供所需之資金，子○○、寅○○、潘俊能、「黃金文」、「莊啟華」等人，以
    替李登輝總統助選，採購紀念品為由，先後分別向各廠商訂購貨物或以分期付款
    買車（詳如附表所列廿七件），除少部分以現金或即期支票支付訂金，取信被害
    人，而遂行其詐財目的外，其餘款項則簽發昇將公司花蓮區中小企業銀行蘆洲分
    行第○一六○一－一帳號（下稱花企）、台北市第一信用合作社萬華分社第00
    －0000000帳號（下稱北市一信）、台南區中小企業銀行台北分行第三八
    －一帳號（下稱南企）、及昇將煙酒店高雄區中小企業銀行中山分行五七○－三
    帳號（下稱高企）、高雄市第十信用合作社苓雅分社二五三二－二帳號（下稱高
    市十信）之支票支應，其發票日均填在八十四年十月十四日以後，向各廠商訂購
    之貨品，先後送達昇將公司及昇將煙酒店。得手後又將貨品朋分為三份，由子○
    ○、「黃金文」、「莊啟華」分得三分之一，黃薦強及魏昭池分得三分之一，魏
    柏修、寅○○、潘俊能分得其餘三分之一，瓜分後即刻各自搬走，待各廠商貨款
    支票不獲兌現後，趕至昇將公司，早已人去樓空（如附表編號三、四、六
    、七、九至十一、十三至十五、十七、十八、二十一之部分屬詐欺既遂，編
    號三部分屬詐欺未遂）。嗣於八十四年十月十四日潘俊能至桃園縣蘆竹鄉租得
    倉庫，將所分得之貨物搬至該處，擬與魏柏修、寅○○等人在台北市○○○路○
    段二八三號另起爐灶籌組「俊能實業有限公司」，以詐得之貨物經營商業，為債
    權人獲悉報警，而於八十四年十一月十六日十三時三十分許，在桃園縣蘆竹鄉○
    ○村○○路○段九十二號為警查獲，並扣得部分贓物；復於同日下午十六時許在
    台北市○○街八一巷二號一樓，同日下午十六時五十分許在同號七樓，十七日下
    午二十時許在台北市○○○路○段二八三號，再起出贓物。
二、案經桃園縣警察局大園分局移送及被害人德仁工程企業有限公司訴請台灣桃園地
    方法院檢察署呈請台灣高等法院檢察署檢察長核轉台灣台北地方法院檢察署偵辦
    ，被害人進輪汽車股份有限公司、聯宏育樂股份有限公司、世寶機器五金股份有
    限公司、金沛螺絲企業有限公司訴請台灣高雄地方法院檢察署檢察官呈請台灣高
    等法院檢察署檢察長核轉台灣台北地方法院檢察署檢察官偵辦，被害人和泰汽車
    股份有限公司、民昇電腦資訊股份有限公司、翩舫實業有限公司、丑○○、釋傳
    凱有限公司、經記堂興業有限公司、曾建軍訴請台灣台北地方法院檢察署檢察官
    偵查起訴，以及該署與台灣板橋地方法院檢察署移送併案審理。
    理  由
壹、被告寅○○有罪部分
一、訊據被告寅○○矢口否認有何詐欺犯行，辯稱：伊自八十四年十月一日始正式加
    入公司，之前其他人之詐欺取財或偽造文書之犯行，與伊無關，伊雖擔任公司經
    理工作，向廠商訂購貨品並在公司內點收，惟與子○○、魏柏修、潘俊能、黃薦
    強、魏昭池、不詳姓名年籍之成年人「黃金文」、「莊啟華」等人間並無犯意聯
    絡及行為分擔云云。惟查：
  (一)、如附表編號三、四、六、七、九至十一、十三至十五、十七、十八、二
      十一所示被告寅○○自八十四年十月一日之後詐欺取財之事實，已據如附表
      示之被害人或其代表人指訴甚詳，並有契約書、附條件買賣合約、訂貨單、送
      貨單、統一發票、支票及退票理由單等影本以及起贓現場相片等附卷可資佐證
      。
  (二)、原審共同被告子○○坦承受僱於昇將公司擔任總經理負責訂貨，被告寅○○及
      原審共同被告潘俊能亦坦承受僱分別擔任經理及外務工作，向廠商訂購貨品並
      在公司內點收等事實不諱。
  (三)、原審共同被告魏柏修為昇將公司主要成員，而原審共同被告潘俊能加入之初，
      魏柏修即告以公司是「作局的」（黑話指空頭公司行騙之意），真正負責人為
      魏柏修，詐得財物分成之後，該倉庫桃園縣蘆竹鄉○○路○段九二號為魏柏修
      與潘俊能先覓妥談約，再夥同寅○○搬貨藏放，此已據原審共同被告潘俊能於
      警訊、偵查中供述甚詳（見八十四年度偵字第一四二六八號第七、八、二七二
      頁）。且原審共同被告潘俊能既向共同被告魏柏修租屋居住，魏柏修並提供伊
      所分得之貨品，擬與寅○○、潘俊能在台北市○○○路另起爐灶成立「俊能實
      業有限公司」，此亦有籌備計畫書在卷可參（見前偵查卷第五七頁至五九頁）
      。另共同被告未○○於偵查中供稱：「魏柏修是昇將公司幕後老闆，他公司騙
      了很多東西，他們又在和平東路要再開另家公司」等語（見前偵查卷第一０七
      頁反面），亦證實此事。
  (四)、況有多數被害廠商送貨至昇將公司時，均曾見被告寅○○在場指揮安裝或清點
      貨物（見前偵查卷第第二七頁反面庚○○警訊筆錄、第三三頁反面辛○○警訊
      筆錄、第三六頁反面卯○○警訊筆錄）。
  (五)、再查於原審調查時，原審共同被告潘俊能供稱：「魏柏修是昇將公司後面的金
      主，實際的董事長」、「子○○坐在昇將公司總經理的辦公室」、「寅○○一
      樣在昇將公司上班，跑業務」，被告寅○○供稱：「是子○○交待黃金文應徵
      我的」、「後來昇將公司倒閉，魏柏修在大園開設電視購物，叫我去上班，並
      說要給我股份」、「昇將公司的實際老闆應是魏柏修，他都有來公司指揮事情
      ，指揮人家做事」（以上見原審八十八年十月二十二日訊問筆錄）、「魏柏修
      常跟昇將司的高級主管在開會（見原審八十八年十一月十五日訊問筆錄）。凡
      此在在足以證明本件之詐欺集團係以原審共同被告魏柏修為首，子○○、寅○
      ○（八十四年十月一日加入）、潘俊能（八十四年九月某不詳日期加入）為均
      為該詐欺集團之成員無誤，被告寅○○上開所辯，顯係飾卸之詞，委無可採。
  (六)、按共同實施犯罪行為之人，在合同意思範圍以內，各自分擔犯罪行為之一部，
      相互利用他人之行為，以達其犯罪之目的者，即應對全部所發生之結果，共同
      負責（最高法院二十八年上字第三一一０號判例參照）；本件附表所列之犯行
      ，各被告與其他共同正犯雖未必全部親自參與，但既係同一詐欺集團所為，依
      前揭解釋，各共犯對於全部犯行均應負責，被告寅○○於八十四年十月一日正
      式加入該昇將公司，成為公司之重要幹部，並因而成為該詐欺集團之一分子，
      故被告寅○○對八十四年十月一日後之所有詐欺犯行，自應負共犯之責。
  (七)、至於證人呂文章到本院作證，僅係證明八十四年九月底陳俊傑向該公司訂價之
      情形（本院卷第八十五頁），亦無從為有利被告之認定。至於被告辯護人聲請
      傳喚證人廖瑞煙到庭作證，本院認為本件事實已臻明確，認為無傳喚之必要，
      另被告辯護人聲請傳喚子○○、甲○○、亥○○、癸○○、丁○○、戌○○、
      午○○、巳○○等人，惟因未提供確實之住址，致傳喚無著（本院卷第八十二
      頁），本院亦認無傳喚之必要，併此敘明。
  (八)、綜上所述，被告寅○○八十四年十月一日後之詐欺犯行，堪以認定，
      應依法論科。
二、核被告寅○○所為，如附表編號三、四、六、七、九至十一、十三至十
    五、十七、十八、二十一之部分係犯刑法第三百三十九條第一項之詐欺取財罪
    既遂，編號三部分係犯刑法第三百三十九條第三項、第一項之詐欺取財未遂罪
    。潘俊能嗣後於八十四年九月某不詳日期加入該詐欺集團，寅○○亦於八十四年
    十月一日基於共同犯罪之意思正式加入該詐欺集團，寅○○與魏昭池、黃薦強及
    不詳身分之成年人「黃金文」、「莊啟華」間，就八十四年十月一日以後之詐欺
    取財之犯行部分，有犯意聯絡及行為分擔，均為共同正犯。被告寅○○就八十四
    年十月一日以後與子○○等人先後多次詐欺取財（包括詐欺未遂）之犯行，時間
    均緊接，犯罪構成要件均相同，顯各係基於概括犯意反覆為之，各應依連續犯規
    定，依詐欺既遂論以一罪，並加重其刑。另檢察官函請併辦部分，亦與前揭起訴
    論罪科刑部分有連續犯裁判上一罪之關係，均為起訴效力所及，本院自均得合一
    審判。被告寅○○有如事實欄所載之前科及執行情形，有本院被告全國前案紀錄
    表在卷可憑，其於有期徒刑執行完畢後五年以內再犯本件有期徒刑以上之罪，為
    累犯，應依刑法第四十七條規定遞予加重其刑。
三、原審以被告寅○○事證明確，予以論科，固非無見，惟查：
  (一)、被告寅○○於八十四年十月一日始正式任職於昇將公司，其自此時起，與其他
      共犯始有犯意聯絡與行為分擔，原審判決竟認定被告寅○○自八十四年七月即
      與魏柏修等人有共犯關係，尚有未合（最高法院判決發回意旨之一）。
  (二)、被告未○○並無犯意聯絡，原審誤認被告未○○與寅○○等人有共犯關係（詳
      如後述），亦有未洽。
四、被告寅○○以其自八十四年十月一日始正式任職，原審認定事實錯誤，指摘原判
    決不當，為有理由；檢察官以原審判決量刑過輕為由，指摘原判決不當，惟查：
    本院認定被告寅○○之犯罪事實已較原審認定之犯罪事實有減縮，自不得諭知較
    重於原審判決之刑，是檢察官之上訴，為無理由，惟原審關於被告寅○○之判決
    ，既有前揭瑕疵而無可維持，自應由本院將原判決關於寅○○之部分撤銷予以改
    判。爰審酌被告寅○○犯罪之動機、目的、所受之刺激、手段、品行、智識程度
    、所生危害及犯罪後之態度等一切情狀，量處有期徒刑七月，以資懲儆。附表編
    號廿六、廿七之偽刻「郝志建」印章、偽造之印文及署押，與被告寅○○無關，
    故不另為沒收之諭知，併此敘明。
五、公訴意旨另以：(一)緣子○○（另化名「許坤成」）、魏柏修、潘俊能、黃薦強（
    由檢察官另行偵辦）、魏昭池（原審通緝中）與不詳身分之成年人「黃金文」、
    「莊啟華」等人，共同意圖為自己不法之所有，基於概括之犯意，由子○○、「
    黃金文」、「莊啟華」、黃薦強、魏昭池、魏柏修等人，先於八十四年七月間及
    九月間，分別在台北市○○○路○段九十二之八號一樓及高雄市苓雅區○○○路
    四一二號十樓之四，成立昇將實業有限公司（下稱昇將公司）及昇將煙酒專賣店
    （下稱昇將煙酒店），因認被告寅○○自八十九年七月間起至同年九月三十日止
    亦共同犯詐欺取財、行使偽造私文書等罪；(二)被告寅○○於附表編號十八、廿
    六、廿七之時間，由不詳姓名員工分別冒稱「午○○」、「郝志建」之名義，利
    用不知情之刻印師傅偽刻渠等之印章，而偽造印文、署押於附條件買賣契約上作
    保並持以買車，均足以生損害於被冒名人及被害人之權益，因認被告寅○○此部
    分犯有共同連續行使偽造私文書罪嫌。惟查：
  (一)、被告寅○○於八十四年十月一日始正式任職於昇將公司，其自此時起，與其他
      共犯始有犯意聯絡與行為分擔，檢察官認定被告寅○○自八十四年七月即與魏
      柏修等人共犯關係，尚有未合。
  (二)、檢察官起訴書所指偽刻「午○○」、「郝志建」印章之行為時間，「午○○」
      係在八十四年九月二十七日被偽刻（附表編號廿六）、「郝志建」是在九月間
      被偽刻，均係在被告寅○○於八十四年十月一日正式加入公司前之犯行，經查
      並無積極證據足以證明被告寅○○就其於八十四年十月一日加入公司前其他共
      犯之詐欺取財、偽造文書等犯行有犯意聯絡及行為分擔，自難令被告寅○○就
      其於八十四年十月一日正式加入公司之前其他共犯之犯行，負共犯之責。
  (三)、前揭(一)、(二)部分之事實，本應為無罪之諭知，惟因檢察官起訴意旨認此部分與
      其他起訴論罪部分有裁判上一罪之關係，故不另為無罪之諭知。
六、檢察官函請併辦應予退回之部分
    臺灣板橋地方法院檢察署八十六年一月六日板檢偕實八十五偵一八八三一字第三
    四九號函將該署八十五年度偵字第一八八三一號被告寅○○詐欺案件移送併辦意
    旨及臺灣新竹地方法院檢察署八十六年二月二十七日竹檢厚字第Ｏ五一Ｏ五號函
    請求原審將該署八十六年度偵字第一一七一號寅○○誣告案件移送併辦意旨均略
    以：被告寅○○夥同李立偉（另由臺灣新竹地方法院以誣告罪審理）共同於八十
    五年九月間，在台北縣新莊市，持支票向何林秋雨換同額度支票使用，李立偉卻
    將己方支票掛失止付，而何林秋雨之支票卻由第三人兌現，認被告寅○○此部分
    與臺灣臺北地方法院檢察署八十五年度偵字第二Ｏ八八號案件有牽連犯或連續犯
    關係，爰請求併案審理云云。經查：移送意旨所述被告寅○○之犯行時間是「在
    八十五年九月間」，與前開起訴論罪科刑部分之犯罪時間是「在八十四年十月間
    」，時間相隔近一年，且犯罪手法亦不相同，是以移送請求併辦部分與檢察官起
    訴論罪科刑部分，顯難認係基於概括犯意而為，並無連續犯關係，且亦無方法結
    果之牽連關係，非裁判上一罪，非起訴效力所及，本不告不理之原則，本院自不
    得合一審判，此部分各應退回原檢察官，由檢察官另行偵查處理。
貳、被告未○○部分
一、公訴意旨略以：被告子○○（或名許坤成）與不詳身分之「黃金文」「莊啟華」
    ，黃薦強（另行分案偵辦）與魏昭池，魏柏修與寅○○、未○○、潘俊能等人共
    同意圖為自己不法所有，於八十四年七月間及九月間，分別在台北市○○○路○
    段九十二之八號一樓及高雄市苓雅區○○○路四一二號十樓之四，成立昇將實業
    有限公司（下稱昇將公司）及昇將煙酒專賣店（下稱昇將煙酒），以信用狀況尚
    佳之魏昭池接替黃薦強為負責人，魏柏修則提供所需之資金，子○○、寅○○、
    未○○、潘俊能、「黃金文」、「莊啟華」等人則負責向各廠商（如附表），以
    為李登輝總統助選，採購紀念品為由，向各廠商訂購貨物，除少部分以現金或即
    期支票支付訂金，以取信被害人，以遂詐財之目的外，餘款則簽發昇將公司花蓮
    區中小企業銀行蘆洲分行第○一六○一─一帳號（下稱花企），台北市第一信用
    合作社萬華分社第一七─0000000號（下稱北市一信），台南區中小企業
    銀行台北分行第三八─一帳號，及昇將煙酒高雄區中小企業銀行中山分行五七○
    ─三帳號，高雄市第十信用合作社苓雅分社二五三二─二帳號之支票支應，其到
    期日均在八十四年十月十四日以後，而向各廠商訂購之貨品，在送達昇將公司及
    昇將煙酒後，即朋分為三份，由子○○、「黃金文」、「莊啟華」分得三分之一
    ，黃薦強及魏昭池分得三分之一，魏柏修、寅○○、未○○、潘俊能分得其餘三
    分之一，瓜分後即刻各自搬走，待各廠商貨款支票不獲兌現後，趕至昇將公司，
    早已人去樓空。嗣於八十四年十月十四日潘俊能至桃園縣蘆竹鄉租得倉庫，將所
    分得之貨物搬至該處，擬與魏柏修、寅○○、未○○等人另起爐灶，以詐得之貨
    物經營商業，為債權人報警，於八十四年十一月十六日十三時三十分許，在桃園
    縣蘆竹鄉○○村○○路○段九十二號為警查獲，並扣得部分贓物，而認被告未○
    ○共同涉犯刑法第三百三十九條第一項、第二百十六條、第二百十條詐欺取財及
    行使偽造私文書等罪嫌。
二、訊據被告未○○矢口否認犯行，辯稱：伊並未在昇將公司任職，伊是去找寅○○
    ，許總經理說王經理不在，要我先去幫忙點貨，叫我點完貨之後就簽「王金仁」
    ，我是陪同昇將公司的會計黃小姐去點貨的，依許總經理之意思而簽「王金仁」
    ，並沒有偽造文書的故意等語。
三、公訴人認被告未○○涉犯前揭犯行，無非係以被害人或其代表人指陳甚詳，並有
    契約書、訂貨單、送貨單、統一發票、支票及退票理由單等影本、現場相片、同
    案被告魏柏修所提供之籌備計畫書等證據為其主要論據。
四、按「犯罪事實，應依證據認定之，無證據不得認定犯罪事實」；又不能證明被告
    犯罪者，應諭知無罪之判決，刑事訴訟法第一百五十四條第二項、第三百零一條
    第一項分別定有明文。所謂證據，須適於為被告犯罪事實之證明者，始得採為斷
    罪之資料，如未能發現相當證據，或證據不足以證明，自不能以推測或擬制之方
    法，以為裁判基礎，最高法院五十三年台上字第二七五○號及四十年台上字第八
    六號著有判例可資參照。且認定不利於被告之事實，須依積極證據，茍積極證據
    不足為不利於被告之認定，即應為有利於被告之認定，更不必有何有利之證據，
    最高法院三十年上字第八一六號亦著有判例。經查：
  (一)、本件被告未○○否認參與上開詐欺集團，辯稱：伊未在昇將公司任職，伊僅係
      前往昇將公司找寅○○，莊姓經理（即莊啟華）說公司人不夠，要伊幫忙，伊
      不知道公司會有問題等語。而寅○○於原審訊以：未○○是去公司找你？供稱
      ：十月一日伊才去昇將公司報到，未○○來找伊二、三次，有次他來找伊，伊
      不在，黃總經理（即黃金文）請他去驗貨，後來伊才知道等語（第一審卷第六
      十頁背面至第六一頁）；子○○於本院前審訊問時稱：「（問：未○○是否昇
      將公司的人？）答：不是，他是寅○○的朋友，來找他，那時公司沒有人，『
      莊啟華』要去驗貨，叫他一起去」等語（本院上訴字第六二四九號卷第六一頁
      背面）；潘俊能於檢察官訊問時亦稱：「（問：未○○有無參與？）答：沒有
      ，他只是寅○○的朋友，有時會來找他，或與他一起來，但未○○沒有參與。
      」（偵字第一四二六八號偵查卷第二九七頁）。魏柏修於檢察官訊問時稱：「
      未○○不是昇將公司的人」（偵查卷第二八七頁反面），被告寅○○稱：「黃
      總經理（即黃金文）請他去驗貨，後來伊才知道」等語；與子○○所供「莊啟
      華要他一起去驗貨」稍有出入，惟查：被告寅○○係聽聞之詞，自無證據能力
      ，且經本院詳加審核寅○○、子○○二人所供，均供述「未○○是寅○○之朋
      友，未○○去找寅○○，但寅○○不在，有人要未○○去幫忙驗貨並簽名」之
      事實屬實，則被告未○○僅係去找友人寅○○臨時受託幫忙驗貨而已，並無積
      極證據足以證明被告未○○明知所驗之貨是詐欺所得而幫忙驗貨，是以尚難因
      未○○在驗貨單依昇將公司之莊啟華之指示而簽名「王金仁」即認被告未○○
      與寅○○、子○○等人有犯意聯絡或行為分擔（最高法院判決發回意旨之二）
      。
  (二)、按「刑法第二百十條之偽造文書，以無制作權之人冒用他人名義而制作該文書
      為要件之一，如果行為人基於他人之授權委託，即不能謂無制作權，自不成立
      該條之罪。」最高法院八十五年度台上字第五Ｏ八一號判決採同一見解。經查
      ：未○○簽「王金仁」之署押簽收精記堂興業有限公司之搖擺機，固為其所不
      否認，並有該冒名簽收單（估價單）附卷可證（見前偵查卷第七一頁），惟查
      ：本件被告未○○至昇將公司找寅○○時，寅○○剛好不在，許總經理說王經
      理不在，要未○○先去幫忙點貨，莊啟華叫未○○點完貨之後就簽「王金仁」
      ，被告未○○係依昇將公司許總經理之託而幫忙驗貨並依莊啟華之囑咐而代簽
      「王金仁」之姓名，是以被告未○○於驗貨單上之簽「王金仁」姓名，尚難有
      偽造文書之故意，應不成立偽造文書罪。
五、原審未為詳察，就被告未○○部分予以論罪科刑，尚有未合。被告未○○上訴否
    認有共同詐欺及連續行使偽造私文書等犯行，指摘原判決不當，為有理由，自應
    由本院將原判決關於被告未○○部分予以撤銷，改為被告未○○無罪之判決。
據上論斷，應依刑事訴訟法第三百六十九條第一項前段、第三百六十四條、第二百九
十九條第一項前段、第三百零一條第一項、刑法第二十八條、第五十六條、第三百三
十九條第一項、第三項、第四十七條，罰金罰鍰提高標準條例第一條前段，判決如主
文。
本案經檢察官周誠南到庭執行職務。
中      華      民      國    九十二    年     十二     月    十八      日
                              臺灣高等法院刑事第二庭
                                  審判長法  官  蔡  長  溪
                                        法  官  楊  貴  志
                                        法  官  林  俊  益
右正本證明與原本無異。
如不服本判決，應於收受送達後十日內向本院提出上訴書狀，其未敘述上訴之理由者
並得於提起上訴後十日內向本院補提理由書。
                                        書記官  陳  明  琴
中      華      民      國    九十二    年     十二     月    二十三    日
附錄：本判決論罪科刑法條全文
刑法第三百三十九條
意圖為自己或第三人不法之所有，以詐術使人將本人或第三人之物交付者，處五年以
下有期徒刑、拘役或科或併科一千元以下罰金。
以前項方法得財產上不法之利益或使第三人得之者亦同。
前二項之未遂犯罰之。
附表：
┌──┬──────┬──────────┬────────┬─────┐
│編號│ 被  害  人 │ 被    害   經   過 │ 損失財物及金額 │ 備    註 │
├──┼──────┼──────────┼────────┼─────┤
│ 一 │ 戊  ○  ○ │八十四年九月十四日許│文書夾、高級桌上│花企四六二│
│    │            │坤燦以電話訂貨，黃金│組及簡單事務機器│三一四九、│
│    │            │文點收，簽發二張支票│共一○二、三八六│四六二三一│
│    │            │支應，均未兌現。    │元。            │三七號支票│
│    │            │                    │                │二張。    │
├──┼──────┼──────────┼────────┼─────┤
│ 二 │明元企業有限│八十四年九月十一日黃│辦公桌椅、鐵櫃等│花企四六二│
│    │公司        │金文及魏昭池二人至台│除訂金外，尚欠一│三一二九號│
│    │李尚明      │北市○○路○段二三二│三○、八○○元  │支票      │
│    │            │號被害人處訂貨，支付│                │          │
│    │            │五萬元訂金，餘款以支│                │          │
│    │            │票支應，屆期退票。  │                │          │
└──┴──────┴──────────┴────────┴─────┘
┌──┬─────┬────────────┬────────┬────┐
│ 三 │台灣泰一電│八十四年十月十三日以電│錄放影機、攝影│北市一信│
│    │器公司    │話訂購、簽發支票支應貨款│機、相機共一三七│二○二四│
│    │金緯松    │，屆期退票。            │、○八五元      │四號支票│
│    │          │八十四年十月十四日又訂│未得逞（詐欺未│        │
│    │          │購電視機三台，但送去時，│遂）            │        │
│    │          │已人去樓空（未得逞）    │                │        │
├──┼─────┼────────────┼────────┼────┤
│ 四 │佳能企業股│八十四年九月十八日莊經│影印機等共六五│花企四六│
│    │份有限公司│理以電話訂貨，簽發支票支│、五○○元      │二三一四│
│    │庚○○    │應，屆期退票。          │                │五號支票│
│    │          │八十四年十月十三日莊啟│彩色影印機等共│        │
│    │          │華、黃金文二人又以電話訂│  一一五、○○○│        │
│    │          │貨，貨已送去，尚未簽發支│  元            │        │
│    │          │票                      │                │        │
└──┴─────┴────────────┴────────┴────┘
┌──┬─────┬────────────┬────────┬────┐
│ 五 │福運園藝  │八十四年九月十七日黃金文│奇木桌椅、屏風等│南企一○│
│    │丑○○    │、子○○前往苗栗縣三灣鄉│二、八Ｏ七、Ｏ○│○○二○│
│    │          │被害人處看貨，九月廿一日│○元  （扣除訂金│五－一○│
│    │          │訂貨，付訂金二十萬元，被│）              │○○二○│
│    │          │害人於九月廿六日送至昇將│                │九號支票│
│    │          │公司，由不知情即非職員之│                │五張    │
│    │          │未○○點收。餘款以五張南│                │        │
│    │          │企支票支應，但屆期退票。│                │        │
├──┼─────┼────────────┼────────┼────┤
│ 六 │精記堂興業│八十四年九月十八日訂購│瘦身霜共四十五│花企四六│
│    │有限公司  │瘦身霜、十月十一日交貨，│  萬元          │二四一一│
│    │辛○○    │以支票支應，屆期退票。  │搖擺機共五十五│一號支票│
│    │丙○○    │八十四年十月三日訂購搖│  萬元          │花企四六│
│    │          │擺機，十月十二日交貨，由│                │二四一二│
│    │          │未○○以王金仁名義簽收。│                │○號支票│
└──┴─────┴────────────┴────────┴────┘
┌──┬─────┬────────────┬────────┬────┐
│ 七 │欣泰電器  │八十四年九月廿三日莊啟│電視、攝影機、│花企四│
│    │有限公司  │華訂購貨品被害人送貨去時│冰箱共一一五、八│六二四一│
│    │卯○○    │，由莊啟華及並不知情之陳│○○元          │○二號支│
│    │          │松村、未○○指示安裝。  │                │票      │
│    │          │八十四年十月九日又訂購│電視、音響、錄│花企四│
│    │          │電視、音響錄放影機      │放影機共九三、五│六二四一│
│    │          │                        │○○元          │一六號支│
│    │          │                        │                │票      │
├──┼─────┼────────────┼────────┼────┤
│ 八 │正統通訊股│八十四年九月十一日黃金│電話機十六台，│花企四六│
│    │份有限公司│文、莊啟華訂購電話機十五│共八○三二五元  │二三一三│
│    │許玉龍    │台。                    │                │五號支票│
│    │          │八十四年九月十九日再訂│                │        │
│    │          │購二台                  │                │        │
├──┼─────┼────────────┼────────┼────┤
│ 九 │廣毅企業股│八十四年十月四日，子○○│行動電話強波器十│花企四六│
│    │份有限公司│以電話訂購被害人於十月十│台，共二十七萬元│二四一九│
│    │蘇順峰    │三日交貨，取得貨款支票，│                │九號支票│
│    │          │屆期退票                │                │        │
├──┼─────┼────────────┼────────┼────┤
│ 十 │德仁工程企│八十四年十月九日潘俊能前│空調設備，連工帶│花企四六│
│    │業有限公司│往訂購空調設備，連工帶料│料四十七萬元    │二四一二│
│    │申○○○  │共四十七萬元，被害人於十│                │四號支票│
│    │          │月十三日送貨，翌日前往安│                │        │
│    │          │裝時，發現已搬走一空    │                │        │
├──┼─────┼────────────┼────────┼────┤
│十一│筌振資訊股│由昇將菸酒專賣店之「王世│手提電腦五台，│高企九五│
│    │份有限公司│華」「陳俊傑」，於八十四│共三六七、五○○│九三號支│
│    │（高雄）  │年十月四日訂購手提電腦五│元              │票      │
│    │甲○○    │台，「王世華」個人再訂購│手提電腦一台，│北市一信│
│    │          │一台。                  │十萬元          │二○二三│
│    │          │                        │                │六號支票│
├──┼─────┼────────────┼────────┼────┤
│十二│一帆通信企│八十四年九月間，由尚不知│無線電對講機十部│北市一信│
│    │業有限公司│情之寅○○訂購，十月十三│共一五二、二五○│二○二五│
│    │辰○○    │日下午潘俊能電催交貨點收│元              │○號支票│
└──┴─────┴────────────┴────────┴────┘
┌──┬─────┬────────────┬────────┬────┐
│十三│瑞特利科技│八十四年十月初莊啟華訂購│電話一百台，共四│花企四六│
│    │企業有限公│十月十一日送貨          │十三萬元        │二四一一│
│    │司林達源  │                        │                │二號支票│
├──┼─────┼────────────┼────────┼────┤
│十四│和泰汽車股│八十四年十月五日訂購堆高│堆高機一台，除訂│高企九五│
│    │份有限公司│機乙台，支付訂金十四萬元│金外，六二六、五│九四及九│
│    │亥○○    │，被害人於十月九日交貨，│○○元。        │五九五號│
│    │          │餘款以二張支票支應，屆期│                │支票二張│
│    │          │退票。                  │                │        │
├──┼─────┼────────────┼────────┼────┤
│十五│金沛螺絲企│八十四年十月六日訂購螺│螺絲一批，共九│北市一信│
│    │業有限公司│絲一批。                │五、八四○元。  │二○二一│
│    │癸○○（高│十月十三日又訂購螺絲一│螺絲一批，共五│七號支票│
│    │雄市三民區│批。                    │七、○○○元。  │北市一信│
│    │）        │                        │                │二○二二│
│    │          │                        │                │二號支票│
└──┴─────┴────────────┴────────┴────┘
┌──┬─────┬────────────┬────────┬────┐
│十六│世寶機器五│八十四年九月二十三日訂購│堆高機一台，除訂│高企九五│
│    │金股份有限│堆高機一部除訂金一六五、│金外，共六十萬元│一六、九│
│    │公司丁○○│○○○元外，餘額以二張各│。              │五一七號│
│    │（高雄市苓│三十萬元之支票支應，屆期│                │支票二張│
│    │雅區）    │退票                    │                │        │
├──┼─────┼────────────┼────────┼────┤
│十七│聯宏育樂股│自八十四年九月三十日起至│餐飲消費，共二三│北市一信│
│    │份有限公司│同年十月十一日止，先後多│五、○○○元    │二○二二│
│    │（高雄市苓│次，至被害人所經營之富貴│                │六號支票│
│    │雅區）    │人生餐廳消費，簽發三張支│                │高市十信│
│    │戌○○    │票支應，但屆期均不獲兌現│                │一三三○│
│    │          │（寅○○對十月一日後之部│                │二二、一│
│    │          │分應負共犯之責）        │                │三三○八│
│    │          │                        │                │七號支票│
└──┴─────┴────────────┴────────┴────┘
┌──┬─────┬────────────┬────────┬────┐
│十八│進倫汽車股│八十四年十月二日，以黃益│汽車（ＹＬ－八六│北市一信│
│    │份有限公司│贊所遺失之身分證，偽刻黃│三五號）一部，除│支票十二│
│    │乙○○（高│益贊之印章，偽稱由黃某任│頭期款外，四○○│張      │
│    │雄）      │保證人，以分期付款方式購│、九四四元      │        │
│    │午○○    │買汽車一部，除支付頭期款│                │        │
│    │          │二萬八千元外，餘款分十二│                │        │
│    │          │期，每期三三、四一二元、│                │        │
│    │          │簽發支票支應，但屆期退票│                │        │
├──┼─────┼────────────┼────────┼────┤
│十九│民昇電腦資│八十四年九月廿六日訂購電│電腦二台、印表機│花企四六│
│    │訊股份有限│腦二台、印表機一台，以支│一台，共一○八、│二三一五│
│    │公司己○○│票付款，屆期不獲兌現。  │五○○元        │○號支票│
├──┼─────┼────────────┼────────┼────┤
│二十│釋傳凱有限│八十四年九月十三日訂貨，│溫妮不沾鍋五百組│花企四六│
│    │公司      │被害人自九月二十日起至十│燜燒鍋三千五百四│二三一四│
│    │壬○○    │月十一日止陸續送貨，除訂│十台，共七百一十│七號支票│
│    │          │金十萬元外，餘款簽發二張│萬元            │南企一○│
│    │          │支票，屆期未兌現，另有燜│                │○○二一│
│    │          │燒鍋二千台，尚未收取支票│                │二號支票│
├──┼─────┼────────────┼────────┼────┤
│廿一│翩舫實業有│八十四年九月十四日許坤│化妝品共七十五│南企一○│
│    │限公司    │燦訂購化妝品五百盒、共七│萬元。          │○○二一│
│    │王吉良    │十五萬元，被害人十月九日│                │六號支票│
│    │          │交貨。                  │                │        │
│    │          │八十四年九月十六日擬再│                │        │
│    │          │向被害人購買傢俱，被害人│                │        │
│    │          │以第一次交易結果完成而拒│                │        │
│    │          │絕。                    │                │        │
│    │          │(3)八十四年十月十三日許坤│藝品共三十五萬│花企四六│
│    │          │燦、黃金文又向被害人購買│  餘元          │二三一四│
│    │          │藝品，共約三十五萬餘元  │                │八號支票│
├──┼─────┼────────────┼────────┼────┤
│廿二│曾建軍    │訂購茶葉                │茶葉十五包共五十│        │
│    │          │                        │萬元            │        │
├──┼─────┼────────────┼───────┬┴────┤
│廿三│榮也地毯有│八十四年九月初，向被害人│地毯連工帶料共│花企四六二│
│    │限公司    │訂購地毯一批及工資      │七七、二八四元│三一四六號│
│    │酉○○    │                        │              │支票      │
└──┴─────┴────────────┴───────┴─────┘
┌──┬─────┬────────────┬────────┬────┐
│廿四│游建興商行│八十四年九月底訂購罐頭禮│罐頭禮盒三百盒，│        │
│    │林如俐    │盒三百盒支付六萬元訂金。│除訂金外，共五十│        │
│    │          │被害人於十月十二日交貨，│四萬元。        │        │
│    │          │餘款五十四萬元支票退票  │                │        │
├──┼─────┼────────────┼────────┼────┤
│廿五│一信印刷有│八十四年九月二十日向被害│信封等印刷品共二│花企四六│
│    │限公司    │人訂購印刷品            │○、六八五元    │二四一二│
│    │劉茂盛    │                        │                │三號支票│
│    │          │                        │                │南企一○│
│    │          │                        │                │○○二○│
│    │          │                        │                │四號支票│
└──┴─────┴────────────┴────────┴────┘
┌──┬─────┬────────────┬────────┬────┐
│    │福灣企業股│八十四年九月廿七日用昇將│福特ＣＧ－０三六│        │
│    │份有限公司│公司魏昭池名義，以午○○│０號小自客貨車，│        │
│    │（高雄市）│遺失身分證，偽刻黃某印章│ 僅付頭期款     │        │
│    │巳○○    │冒稱黃某作保，以分期付款│                │        │
│廿六│          │方式買車，頭期款付三萬八│                │        │
│    │          │千元，餘款廿九萬五千六百│                │        │
│    │          │八十元，分十一期。      │                │        │
├──┼─────┼────────────┴┬───────┼────┤
│    │日勝汽車股│八十四年九月間某日，曾以昇│鈴木ＣＦ－七一│        │
│    │份有限公司│將公司、昇將煙酒店魏昭池名│三一號小客車  │        │
│    │          │義，再用郝志建遺失之身分證│鈴木ＹＬ─八五│        │
│    │          │偽稱郝某作保，偽刻郝某印章│九六小客車，僅│        │
│廿七│          │以分期付款方式購車二部，頭│付頭期款      │        │
│    │          │款共付一八八、０００元。  │              │        │
└──┴─────┴─────────────┴───────┴────┘


司法院資訊處製作；財團法人民間司法改革基金會備份。
